# 境外投资之汇率折算差异处理

提问人：linxin2010 时间：2010-06-17 00:29:23
集团公司用美元投资，在香港注册成立独立的子公司，集团占 100 ％股份。 假定我公司2009.8.20汇出 300 万美元（汇率6.8529），香港子公司8.25收到（汇率6.8513），那么在编制合并报表时，母子公司投资成本（人民币）与权益（人民币）抵销差异该如何处理？

回答人：chenyiwei
回复 楼主 linxin2010 的帖子这个问题首先取决于你公司和该香港子公司各自的记账本位币是什么。这要根据《企业会计准则第 19 号——外币折算》的规定来确定。 如果你公司和香港子公司的记账本位币为同一币种（例如均为人民币），则从整个合并集团角度考虑，该差异就是普通的汇兑损益（这 300 万美元在交易前后均在合并范围内），在合并利润表上应计入财务费用——汇兑损益处理。
如果你公司的记账本位币为人民币而香港公司的记账本位币为美元或港币的，则该差额作为外币报表折算差额处理，即：虽然是集团内部的转移，但这是在集团内部不同记账本位币的两个部分之间的转移。

回答人：chenyiwei
回复 藤椅 linxin2010 的帖子是的。

回答人：chenyiwei
回复 报纸 linxin2010 的帖子首先需要纠正一下：根据汇综发[2008]142号文件，应该是“先验后结”而不是“先结后验”。验资后发生的结汇手续费应由被投资企业承担，不构成投资方的投资成本。 如果是应由汇出方承担的汇款手续费，汇出方个别报表层面可作为投资成本的组成部分处理，合并报表层面应当作为财务费用处理计入损益。